臺灣臺中地方法院刑事判決　　　　　　　　　　　　九十二年度訴字第二四○五號
　　公　訴　人　臺灣臺中地方法院檢察署檢察官
　　被　　　告　乙○○
　　指定辯護人　本院公設辯護人丙○○
右列被告因準強盜案件，經檢察官提起公訴（九十二年度偵字第一八二八八號），本
院判決如左：
    主  文
乙○○竊盜，因脫免逮捕，而當場施以強暴，處有期徒刑伍年貳月。
    事  實
一、乙○○前因竊盜案件，經臺灣高等法院臺中分院維持本院九十二年易字第六四一
    號判決處有期徒刑八月，而於民國九十二年八月二十九日確定在案（於本案不構
    成累犯）。復基於意圖為自己不法所有之犯意，於同年九月十六日九時十八分許
    ，騎乘其母所有之牌照號碼ＪＯＯ─二二八號重型機車，至臺中縣太平市○○○
    路二十九號工地前，竊取甲○○所有而置放於自小貨車上之鐵管切割器一台、電
    鑽一把，得手後乙○○將前揭物品置於前開機車腳踏板上，正欲離去之際，旋即
    被工地工人丁○○發現並拉住乙○○所騎乘之機車後方鐵架與其上衣，乙○○為
    脫免逮捕，乃以手撥開丁○○之手臂，並猛力加油將丁○○強行拖拉約十公尺之
    距離，致丁○○受有左手及左小腿擦傷（傷害部分未據告訴），其後乙○○始因
    重心不穩倒地，旋遭丁○○由後方抱住並與隨後趕至現場之甲○○合力逮捕並報
    警處理。
二、案經臺中縣警察局霧峰分局報告臺灣臺中地方法院檢察署檢察官偵查起訴。
    理  由
一、訊據被告乙○○固就其於前述時間、地點竊取證人甲○○之財物後欲逃離現場，
    經證人丁○○在後拉住被告上衣及其機車後方鐵架，雙方因而發生拉扯等事實坦
    承不諱，惟矢口否認有當場對證人丁○○施以強暴之犯行，辯稱：「當時我機車
    已經騎走了，他才從旁拉住我，並勒住我的脖子，我摔倒在地上，機車就往前衝
    出去，他就把我一直拉到人多的地方，一群人就打我，他的手傷可能是那時候受
    傷的。」、「當時我並沒有讓他受傷的意思。」云云。經查：
  (一)被告乙○○竊取證人即被害人甲○○之前開鐵管切割器一台、電鑽一把得手等情
    ，業據證人甲○○及丁○○於本院審理中到庭證述甚詳，核該二人之證述內容及
    情節均屬大致相符，應堪採信，並有現場圖一張、現場照片二幀、臺中縣警察局
    霧峰分局太平分駐所贓物認領保管單一張附卷可稽，堪認被告此部分關於竊盜犯
    行之自白與事實相符而堪以認定。
  (二)再者，被告乙○○竊盜得手正欲離去之際，適為證人丁○○發現而拉住被告機車
    後座鐵架及其上衣，被告為脫免逮捕，而當場對證人丁○○施以強暴等節，已據
    證人丁○○於本院審理時到庭結證詳實；而證人丁○○因遭被告強行以機車拖行
    之強暴行為致左手及左小腿有擦傷等情，亦有國軍臺中總醫院附設民眾診療服務
    處診斷證明書一份在卷可佐而堪為認定。被告雖極力辯稱：「我騎機車要離開的
    時候，突然有一個人從後拉勒住我的脖子，機車當時還是啟動的狀態，所以機車
    衝向前面．．．我當時已經把東西放在我的腳踏板上，啟動機車約走了五、六步
    的距離，才知道後面有人突然跑過來勒住我。我並沒讓他受傷的意思」。惟查：
    證人丁○○已於本院九十三年二月二十日審理時到庭結證稱：我趕過去阻止他並
    要他下車，並拉他的機車及衣服，當時他不下車就想要走就發動油門，我因此被
    他拖行（呈半走半拖的狀態），後來約拖了四間房屋的距離，我們兩人同時倒下
    來，機車也倒下來，我就過去抱住他，有人聽到我喊捉小偷，甲○○也趕過來就
    一起抓住被告。我因此手有抓傷，腳有擦傷，我不知道我的手是何原因抓傷的，
    可能是抱住他，他要掙脫的時候受傷的；他跌倒後也有想要逃跑，我才會抱住他
    。」、「剛開始我跑到他旁邊時，是拉住他左肩膀的上衣，他左肩膀的上有破掉
    ，我拉住他的手，他就用左手把我撥開，後來倒地時，我從後面抱住他，有一個
    路人過來一起幫我抓他，我從來沒有勒住他的脖子。」，核與證人即被害人甲○○於本院審理時結證稱：「我在二樓聽到證人賴大喊小偷，我對裡面的師傅大喊
    小偷就衝出去，就發現機車橫躺在路中央，被告、證人賴已經站起來，證人賴從
    後抱住被告，旁邊還有一個人不讓被告走。」之供述相符；且證人丁○○與被告
    夙無怨隙，應無枉詞誣陷之理。是被告於竊盜既遂後欲逃離之際，既已遭證人丁○○從後拉住被告上衣及機車後方把手，竟仍以左手撥開證人並猛力加油以強行
    拖拉證人之強暴方法致證人遭拖行約十公尺而受有傷害，顯係為脫免逮捕，而當
    場對證人丁○○施以強暴。被告辯稱係因突然遭證人丁○○從後方勒住脖子，機
    車始衝向前方而拖行證人丁○○等語，顯係事後推諉之詞，尚不足採。綜上所述
    ，本件事證業臻明確，被告犯行至堪認定。
二、查被告於竊取證人甲○○所有之鐵管切割器及電鑽各一把得手後，因脫免逮捕，
    而當場以手撥打證人丁○○，並於明知證人丁○○沒有放手而強行以機車將之拖
    行致其手腳受傷之施用強暴行為，核係犯刑法第三百二十九條之準強盜罪，應依
    刑法第三百二十八條第一項規定論斷。再被告前因竊盜案件經本院判處有期徒刑
    八月確定，甫經臺灣高等法院臺中分院駁回其上訴而確定在案，竟不知痛定思痛
    而再次竊取他人物品，於遭人發現後復對前來追捕之人施以強暴行為以求順利逃
    遁，顯見被告並未因前次犯罪經偵查、審判程序而有悔意，且被告於竊盜既遂經
    證人丁○○追及後，為脫免逮捕當場對之施以強暴，其暴戾之氣，實無可憫，另
    併審酌其犯罪之動機、目的、手段，犯罪所生之危害、犯罪後坦承部分犯行等一
    切情狀，量處如主文所示之刑，以資懲儆。
據上論斷，應依刑事訴訟法第二百九十九條第一項前段，刑法第三百二十九條、第三
百二十八條第一項，判決如主文。
中      華      民      國      九十三      年      三    月     五     日
                                      臺灣臺中地方法院刑事第十四庭
                                          審判長法  官   楊  真  明
                                                法  官   陳      葳
                                                法  官   林  學  晴
右正本證明與原本無異。
如不服本判決，應於送達後十日內向本院提出上訴狀 （須附繕本） ，上訴於臺灣高
等法院臺中分院。
                                                書記官
中      華      民      國      九十三      年      三    月     九     日
附錄論罪科刑法條
刑法第三百二十八條第一項：
意圖為自己或第三人不法之所有，以強暴、脅迫、藥劑、催眠術或他法，至使不能抗
拒，而取他人之物或使其交付者，為強盜罪，處五年以上有期徒刑。
刑法第三百二十九條：
竊盜或搶奪，因防護贓物、脫免逮捕或湮滅罪證，而當場施以強暴脅迫者，以強盜論
。
